【裁判字號】    99,抗,821
【裁判日期】    990722
【裁判案由】    公共危險等
【裁判全文】
臺灣高等法院刑事裁定                   99年度抗字第821號
抗  告  人
即  被  告  甲○○
上列抗告人因公共危險案件，不服臺灣宜蘭地方法院中華民國99
年6 月29日裁定（99年度交訴字第10號），提起抗告，本院裁定
如下：
    主  文
抗告駁回。
    理  由
一、原裁定意旨略以：按上訴期間為10日，自送達判決後起算，
    刑事訴訟法第349條定有明文。上訴人係於民國99年6月18日
    收受原審判決正本，有送達證書在卷可稽，竟遲至99年6 月
    29日始行上訴，顯已逾越上訴期間，其上訴即屬違背法律上
    之程式，應依刑事訴訟法第362條規定，予以裁定駁回。
二、抗告意旨略以：收受判決書之人並非被告之受雇人或同居之
    人，其收受判決書後將之置於公司內堆放文書之處，致被告
    發覺時已相隔3 日以上，被告誤以為是從實際收領文書後翌
    日起算上訴期間，請傳喚收件者到庭，以回復被告上訴期間
    之權益。又被害人亦有飲酒，且被告於案發當時有返回現場
    並請求在場他人報案。
三、按被告、自訴人、告訴人、附帶民事訴訟當事人、代理人、
    辯護人、輔佐人或被害人為接受文書之送達，應將其住所、
    居所或事務所向法院或檢察官陳明。前項之陳明，其效力及
    於同地之各級法院，刑事訴訟法第55條第1項、第2項分別定
    有明文。是依當事人陳報之居所送達文書，自屬於法有據。
    送達文書，除本章有特別規定外，準用民事訴訟法之規定。
    送達於應受送達人之住居所、事務所或營業所行之。送達於
    住、居所、事務所或營業所不獲會晤應受送達人者，得將文
    書付與有辨別事理能力之同居人或受僱人，刑事訴訟法第62
    條、民事訴訟法第136條第1 項、第137條分別定有明文。是
    送達刑事判決應以被告之住居所為送達地址，若不獲會晤，
    除其同居人或受僱人為他造當事人者外，仍可對其同居人或
    受僱人為補充送達，並發生送達效力，其上訴期間自翌日起
    算。
四、查抗告人即被告甲○○公共危險等案件，經原審法院判決後
    ，於99年6 月18日送達判決於抗告人、輔佐人趙晉良之住所
    「宜蘭縣宜蘭市○○路59巷22 弄6號」，並由受僱人職員簽
    名收領，其上並蓋有「國立旅行社有限公司99.06.18專用章
    」戳章，有送達證書2紙在卷可稽（見原審卷第64、65頁）
    。而前揭地址係抗告人於原審準備程序時所陳報（上訴狀、
    抗告狀亦載上址為聯絡地址），抗告人於原審法院一再陳明
    以前開地址為收受送達地，別無陳報其他送達地址，故原審
    法院依此地址送達，並無違誤，則被告上訴期間之末日應為
    99年6月28日，而上訴人遲至99年6月29日始具狀向原審法院
    提出上訴狀。被告上訴顯已逾上訴期間，原審以被告上訴逾
    期，裁定駁回上訴，經核並無不合。被告以不諳法律程序為
    由，提起抗告，指摘原裁定不當，並無理由，應予駁回。
據上論結，應依刑事訴訟法第412條，裁定如主文。
中    華    民    國    99    年    7     月    22    日
                  刑事第二十庭審判長法  官  楊貴雄
                                    法  官  許必奇
                                    法  官  周明鴻
以上正本證明與原本無異。
不得再抗告。
                                    書記官  郭彥琪
中    華    民    國    99    年    7     月    23    日

司法院資訊處製作；財團法人民間司法改革基金會備份。
